【裁判字號】    92,交上訴,72
【裁判日期】    920730
【裁判案由】    公共危險等
【裁判全文】
臺灣高等法院高雄分院刑事判決                九十二年度交上訴字第七二號
    上  訴  人
    即  被  告  甲○○
    選任辯護人  侯勝昌律師
                陳裕文律師
                許瑜容律師
右上訴人因公共危險等案件，不服臺灣高雄地方法院九十二年度交訴字第三六號中華
民國九十二年五月二十三日第一審判決（起訴案號：臺灣高雄地方法院檢察署九十二
年度調偵字第八號），提起上訴，本院判決如左：
      主  文
上訴駁回。
甲○○緩刑肆年。
    事  實
一、甲○○考領有普通小型車駕駛執照，於民國九十一年九月十八日上午五時三十分
    許，駕駛其所有車牌號碼ＹＨ—三八八七號自小客車，沿高雄縣鳳山市○○○路
    由南向北方向行駛，本應注意遵守「四輪以上汽車在劃有快慢車道分隔線之道路
    行駛，除起步、準備停車、臨時停車或轉彎外，不得行駛慢車道。」之交通安全
    規定，依其智識能力及客觀情形並無不能注意之情事，竟疏未注意，於途經該路
    段中正預校圍牆前時，恣意跨越行駛於快車道及慢車道上，適當時駕駛車牌號碼
    ＯＩＢ—○○八號重型機車附載陳平之乙○○，欲自慢車道超越甲○○所駕駛之
    上開車輛時，因甲○○驟然停車，而反應不及，致其所駕駛之重型機車右側車頭
    與甲○○所駕駛之上開自小客車左側後保險桿、左照後鏡發生擦撞肇事，並致陳
    平、乙○○雙雙跌倒，乙○○因而受有尾椎骨骨折之傷害。詎甲○○於肇事後，
    竟未下車察看，另萌生逃逸避責之意，逕行駕駛前開自小客車逃離現場。嗣因與
    乙○○同行駕駛另一部機車之陳邱麗花記住甲○○所駕駛前開自小客車之顏色，
    乙○○記住該車車牌號碼，報警處理後，警方循線於同年九月十九日下午五時二
    十五分許通知甲○○到案，始查獲上情。
二、案經被害人乙○○訴由高雄縣警察局鳳山分局報請臺灣高雄地方法院檢察署檢察
    官偵查起訴。
    理  由
一、訊據上訴人即被告甲○○對於右揭時地駕車肇事致被害人乙○○受傷及肇事後駕
    車逃逸之事實，業於本院審理中坦白承認，核與被害人乙○○及證人陳平、陳邱
    麗花分別於警訊、偵查及原審調查時之指證情節相符，復有道路交通事故調查報
    告表一紙、現場及雙方車輛受損照片九幀附於警卷可稽，足證被告之自白核與事
    實相符，自得採為論科之依據。
二、按「四輪以上汽車在劃有快慢車道分隔線之道路行駛，除起步、準備停車、臨時
    停車或轉彎外，不得行駛慢車道」，道路交通安全規則第九十五條第二項定有明
    文，此為駕駛人所應注意並應確實遵守之事項。被告既考領有普通小型車駕駛執
    照，業經本院核閱其駕駛執照無誤，則其對於上開規定理應知之甚詳，於駕車時
    自應注意上開規定並確實遵守之，且依被告之智識能力及當時客觀情形復無不能
    注意之情事，乃被告於駕車行駛上開路段時，竟恣意跨越行駛於快車道及慢車道
    上，且驟然停車，致告訴人乙○○反應不及，其所駕駛之重型機車因而擦撞及被
    告駕駛之上開自小客車左後保險桿、左照後鏡等處，顯見被告並未遵守上開交通
    安全規定，且本件車禍事故之路權應屬告訴人乙○○所有，已據證人林聰明於原
    審證述明確（見原審卷第二五頁），被告仍疏未注意，侵入告訴人乙○○之路權
    ，並驟然停車而肇事，其駕駛行為自有過失，至為灼然。另告訴人乙○○因本件
    車禍受有尾椎骨骨折之傷害，有二聖醫院出具之診斷證明書一紙在卷可考（見警
    卷第五頁），足認被告未盡前開注意義務而肇事與告訴人乙○○受傷間顯有相當
    因果關係。又被告明知業已肇事，竟未下車察看，另萌生逃逸避責之意，逕行駕
    駛前開自小客車逃離現場，亦據告訴人乙○○指訴在卷，核與證人陳平、陳邱麗
    花證述情節相合，堪認被告確有肇事逃逸之犯意甚明。本件事證已臻明確，被告
    犯行洵堪認定，應予依法論科。
三、核被告甲○○所為，係犯刑法第二百八十四條第一項前段之過失傷害罪及同法第
    一百八十五條之四之肇事致人受傷而逃逸罪。被告所犯上開二罪，犯意各別，罪
    名互異，應予分論併罰。原審以被告罪證明確，因而適用刑法第二百八十四條第
    一項、第一百八十五條之四、第五十一條第五款，罰金罰鍰提高標準條例第一條
    前段之規定，並審酌被告駕車肇事對於告訴人乙○○所造成之危害非輕，犯後又
    飾詞卸責，未見悔意，且於肇事後逃逸，違反救助義務等一切情狀，分別就過失
    傷害罪量處有期徒刑三月，肇事致人受傷而逃逸罪量處有期徒刑一年二月，並定
    其應執行刑為有期徒刑一年四月，經核原判決認事用法均無不合，量刑及定其應
    執行之刑亦稱妥適，被告上訴意旨，原仍執陳詞，否認犯罪，指摘原判決不當云
    云，為無理由，應予駁回。第按被告未曾受有期徒刑以上刑之宣告，有臺灣高等
    法院被告全國前案紀錄表在卷可稽，其因一時疏忽而觸刑章，經此偵審程序及刑
    之宣告教訓後，當知所警惕而無再犯之虞，且於本院審理期間已與被害人達成和
    解，賠償新台幣三萬五千元，有和解書一紙附卷可稽，是本院認其刑之宣告以暫
    不執行為適當，並諭知緩刑四年，以啟自新。
據上論斷，應依刑事訴訟法第三百六十八條，刑法第七十四條第一款，判決如主文。
本案經檢察官朱文彬到庭執行職務。
中    華    民    國      九十二      年      七      月     三十   日
                              臺灣高等法院高雄分院刑事第八庭
                                  審判長法官  郭雅美
                                        法官  江泰章
                                        法官  裕斗
右正本證明與原本無異。
肇事逃逸部分如不服本判決應於收受本判決後十日內向本院提出上訴書狀，其未述
上訴理由者，並得於提起上訴後十日內向本院補提理由書狀（均須按他造當事人之人
數附繕本)「切勿逕送上級法院」。
其餘不得上訴。
                                      書記官  吳福連
中    華    民    國      九十二      年      七      月     三十   日
附錄：本判決論罪科刑法條：
刑法第一百八十五條之四：
  駕駛動力交通工具肇事，致人死傷而逃逸者，處六月以上五年以下有期徒刑。
刑法第二百八十四條第一項：
  因過失傷害人者，處六月以下有期徒刑、拘役或五百元以下罰金，致重傷者，處一
  年以下有期徒刑、拘役或五百元以下罰金。


司法院資訊處製作；財團法人民間司法改革基金會備份。
